【裁判字號】    95,上易,1439
【裁判日期】    951219
【裁判案由】    竊盜
【裁判全文】
臺灣高等法院臺中分院刑事判決        95年度上易字第1439號
上  訴  人  臺灣苗栗地方法院檢察署檢察官
上  訴  人
即  被  告  乙○○
上列上訴人等因被告竊盜案件，不服臺灣苗栗地方法院94年度易
字第752號，中華民國95年10月5日第一審判決（起訴案號：臺灣
苗栗地方法院檢察署），提起上訴，本院判決如下：
    主  文
上訴駁回。
    事實及理由
一、本案經本院審理結果，認第一審判決認事用法及量刑均無不
    當，應予維持，並引用第一審判決書記載之事實、證據及理
    由（如附件）。
二、查證人丙○○在原審證述民國 （下同）94年7月21日上午11
    時30分許，家中遭小偷侵入，被偷了新臺幣（下同）三千多
    元，門也被弄壞等情，經交互詰問，其證以：「（有無看到
    小偷？）有，當時我到樓上曬棉被，而當時我看到小偷戴一
    頂帽子，穿黑色衣服，我就追上樓梯，且我有拿掃把，一直
    叫小偷、小偷，小偷就跑，跳到隔壁的房子，沒有捉到他。
    （你有正面看到小偷嗎？）有。（有無印象小偷的特徵？）
    他嘴巴尖一點，當時他有頭髮長一點，戴一頂帽子，帽緣遮
    著臉一半，臉上有一條疤、黑黑的，與在庭上在座的被告長
    相一樣，我身高是153公分 ，他身高比我高一點。（警察問
    你竊嫌的特徵，你回答說，我親眼看到竊嫌的面貌，竊嫌大
    約為165-168公分，是否實在？ ）實在。（後來警察有無抓
    到小偷？）有，當天傍晚警察就叫我去警局指認，小偷還跟
    警察承認衣服丟在河裡。（你在警局有無指認出小偷？）有
    ，我確定就是他。（你為何可以確認？）因我認他臉部特徵
    ，且警察有拿一頂帽子給他戴，體型都一樣。（被告在警局
    有無承認？）剛開始不承認，警察問他及我一直講他，他才
    承認，他還說去到我家，到樓上怎樣開門，且後來還跟我先
    生說就是你喔！小偷說我怎麼就知道這是你家」等語（見原
    審卷第130-132頁） ，又證人林曉薇在原審交互詰問時亦作
    證稱：「（在法庭上的被告是否就是你說的小偷？）對。（
    被告當天如何進入你家？）我當天凌晨回家時，門好像沒有
    鎖，被告就在裡面桌子旁邊偷東西。（被告跑掉之後，有無
    掉財物？）有，掉了三、四千元零錢。（錢是否都放在辦公
    桌內？）不是，零錢是放在辦公桌內，而有些錢是放在櫃子
    內，我看到被告是在辦公桌旁。（櫃子裡的錢是誰的？）錢
    是放在包包，而包包是放在櫃子，而二個包包分別是奶奶與
    母親的，總共被偷了三 、四千元」等語（見原審第136-138
    頁），依上證述，證人丙○○、林曉薇均係正面看到被告行
    竊，對被告印象深刻，自無誤認可能，且證人與被告並無任
    何怨隙，亦無誣賴之理，被告空言否認犯罪，不足採取，其
    上訴為無理由，應予駁回。
三、又被告於92年間固曾犯竊盜案件，經原審法院判處有期徒刑
    三月確定，93年7月19日執行完畢後，直到94年7月21日始再
    犯本案竊盜之罪，其間相距已有一年之久，尚難認被告為潛
    在性犯罪之人，雖被告於本案審理時不肯坦承，耗費相當司
    法調查資源，犯後態度不佳，然原審於量刑時，就此已加審
    酌，從重量處以有期徒刑一年六月示懲，檢察官上訴意旨仍
    執詞指摘原審量刑過輕云云，尚非可取，其上訴為無理由，
    應予駁回。
四、據上論斷，應依刑事訴訟法第373條、第368條，判決如主文
    。
本案經檢察官甲○○到庭執行職務。
中    華    民    國    95    年    12  月    19      日
            刑事第四庭  審判長法  官  洪  耀  宗
                              法  官  劉  登  俊
                              法  官  陳  欣  安
上列正本證明與原本無異。
不得上訴。
                              書記官  阮  正  枝
中    華    民    國    95    年  12  月      20      日
附錄
刑法第321條第1項第2款、第3款
犯竊盜罪而有左列情形之一者，處六月以上、五年以下有期徒刑
：
  二  毀越門扇、牆垣或其他安全設備而犯之者。
  三  攜帶兇器而犯之者。
                                                      Ａ


司法院資訊處製作；財團法人民間司法改革基金會備份。
